臺灣桃園地方法院刑事判決
111年度審簡字第712號
公  訴  人  臺灣桃園地方檢察署檢察官
被      告  李文怡



上列被告因違反毒品危防制條例案件，經檢察官提起公訴（110
年度偵字第6982號），因被告自白犯罪，本院認為宜以簡易判決
處刑，爰不經通常審判程序（原案號：111年度審易字第143號）
，逕以簡易判決處刑如下：        
    主      文
李文怡犯施用第二級毒品，處有期徒刑參月，如易科罰金，以新
臺幣壹仟元折算壹日。
    事實及理由
一、本件犯罪事實及證據，均引用檢察官起訴書所載（如附件）
    。
二、程序事項：
　㈠被告李文怡雖於本院準備程序時經傳喚未到，然其既於偵查
    中自白，不論自白是否於法院訊問時所為，依法院辦理刑事
    訴訟簡易程序案件應行注意事項第2點前段之規定，即得適
    用刑事訴訟法第449條第2項之規定逕以簡易判決處刑，先予
    敘明。
　㈡按觀察、勒戒或強制戒治執行完畢釋放後，3年內再犯第10條
    之罪者，檢察官應依法追訴，毒品危害防制條例第23條第2
    項分別定有明文。查被告前因施用毒品案件，經本院裁定送
    觀察、勒戒執行後，因無繼續施用毒品之傾向，於民國110
    年5月19日釋放出所，並經臺灣桃園地方檢察署檢察官以109
    年度毒偵字第2431號、第6778號、110年度毒偵字第1961號
    、第2308號、第2549號為不起訴處分確定等情，有臺灣高等
    法院被告前案紀錄表在卷可佐，是被告於上開觀察、勒戒執
    行完畢釋放後之3年內再犯本案施用第二級毒品犯行，揆諸
    前揭說明，即應依法追訴處罰。　　　
三、論罪科刑：
　㈠核被告所為，係犯毒品危害防制條例第10條第2 項之施用第
    二級毒品罪。被告施用毒品前持有毒品之低度行為，為施用
    毒品之高度行為所吸收，不另論罪。
　㈡又卷內並無足以證明被告構成累犯事實之前案徒刑執行完畢
    資料（前案確定判決、執行指揮書、執行函文、執行完畢文
    件等相關原始執行資料，至於前案紀錄表為法院於分案時為
    瞭解本案與他案是否構成同一性或單一性之關聯、被告有無
    在監在押情狀而主動調取，自不得移作被告構成累犯事實之
    不利於被告之證據），依最高法院刑事大法庭110年度台上
    大字第5660號裁定意旨，本院無從裁量是否因累犯而應加重
    其刑，爰改列為量刑審酌事由，附此敘明。
　㈢爰以行為人之責任為基礎，審酌被告前因施用毒品經執行觀
    察、勒戒後，猶未戒除毒癮，再犯本案施用第二級毒品犯行
    ，足見其戒毒意志薄弱，所為應予非難；惟念被告於偵查中
    坦承犯行，復徵諸施用毒品者均具有相當程度之生理成癮性
    及心理依賴性，其犯罪心態與一般刑事犯罪之本質並不相同
    ，應側重適當之醫學治療及心理矯治為宜，非難性較低；兼
    衡被告之犯罪動機、目的、手段、於警詢自述之智識程度、
    工作、家庭經濟狀況等一切情狀，量處如主文所示之刑，並
    諭知易科罰金之折算標準。
四、應依刑事訴訟法第449 條第2 項、第3 項、第454 條第2 項
    、第450條第1項，逕以簡易判決處如主文。
五、如不服本判決，得自收受送達之翌日起20日內，以書狀敘述
    理由（須附繕本），經本庭向本院管轄第二審之合議庭提起
    上訴。
本案經檢察官邱文中提起公訴，檢察官賴瀅羽到庭執行職務。
中　　華　　民　　國　　111 　年　　10　　月　　28　　日
                  刑事審查庭  法  官  李敬之
以上正本證明與原本無異。
如不服本判決，應於判決送達後20日內向本院提出上訴狀（應附
繕本）。
　　　　　　　　　　　　　　　書記官   陳俐蓉
中　　華　　民　　國　　111 　年　　10　　月　　31　　日
附錄法條：
毒品危害防制條例第10條
施用第一級毒品者，處6月以上5年以下有期徒刑。
施用第二級毒品者，處3年以下有期徒刑。
附件： 
臺灣桃園地方檢察署檢察官起訴書
                                   110年度毒偵字第6982號
　　被　　　告　李文怡　
上列被告因違反毒品危害防制條例案件，業經偵查終結，認應提
起公訴，茲將犯罪事實及證據並所犯法條分敘如下：
　　　　犯罪事實
一、李文怡前於民國109、110年間，因施用毒品案件，經依臺灣
    桃園地方法院（下稱桃園地院）以109年度毒聲字第678號裁
    定令入勒戒處所施以觀察、勒戒後，認無繼續施用毒品之傾
    向，於110年5月19日執行完畢釋放出所，並經本署檢察官以
    109年度毒偵字第2431、6778號、110年度毒偵字第1961、23
    08、2549號為不起訴處分確定。另於106年間，因施用毒品
    案件，經桃園地院分別以106年度桃簡字第1596、1567、2146
    、2425號、107年度桃簡字第137號判決各判處有期徒刑6月，
    其中106年度桃簡字第2146號判決部分，經臺灣高等法院以107
    年度簡上字第94號判決審理中，因撤回上訴而確定；嗣經桃園
    地院以107年度聲字第2312號裁定應執行有期徒刑2年3月確定，
    於108年12月4日縮短刑期假釋付保護管束出監，至109年2月3
    日保護管束期滿，假釋未經撤銷，未執行之刑視為執行完畢。
二、詎仍未戒除毒癮，於上開觀察、勒戒執行完畢釋放後3年內
    ，復基於施用第二級毒品之犯意，於110年7月18日某時許，
    在桃園市○○區○○路0段000巷00弄00號住處內，將甲基安非他
    命以置入玻璃球燒烤吸食煙霧之方式，施用第二級毒品甲基
    安非他命1次。嗣於同年月20日凌晨1時55分許，因其為毒品
    列管人口，為警徵得其同意採集尿液送驗後，結果呈安非他
    命、甲基安非他命陽性反應，始悉上情。
三、案經桃園市政府警察局八德分局報告偵辦。
　　　　證據並所犯法條
一、證據清單及待證事實：
編號 證據名稱 待證事實 1 被告李文怡於警詢及偵查中之供述 被告坦承於上開時、地，施用第二級毒品甲基安非他命之事實。 2 勘察採証同意書、桃園市政府警察局八德分局被採尿人尿液暨毒品真實姓名與編號對照表各1紙 被告於110年7月20日凌晨1時55分許為警採集尿液，尿液檢體編號為Z000000000000號之事實。 3 台灣檢驗科技股份有限公司濫用藥物檢驗報告（檢體編號：Z000000000000號）1紙 被告尿液經檢驗結果呈安非他命及甲基安非他命陽性反應，足證被告有施用第二級毒品甲基安非他命之事實。 
二、核被告所為，係犯毒品危害防制條例第10條第2項之施用第
    二級毒品罪嫌。其前受如犯罪事實欄所載相同罪質有期徒刑
    執行完畢，有刑案資料查註紀錄表1份附卷可憑，5年內故意
    再犯本件有期徒刑以上之罪，為累犯，請參照司法院大法官
    解釋釋字第775號解釋意旨及刑法第47條之規定依累犯之規
    定加重其刑。
三、依毒品危害防制條例第23條第2項、刑事訴訟法第251條第1項
    提起公訴。
　　此　致
臺灣桃園地方法院
中　　華　　民　　國　 110　　年　　12　　月　　24　　日
　　　　　　　　　　　　　　　檢察官 邱 文 中
本件證明與原本無異

中　　華　　民　　國　 111　　年　　1 　　月　　8 　　日
　　　　　　　　　　　　　　　書記官 劉 伯 雄